臺灣宜蘭地方法院刑事判決　　　　　　　　　　　　　九十一年度訴字第二四四號
　　公　訴　人　臺灣宜蘭地方法院檢察署檢察官
　　被　　　告　甲○○
右列被告因違反毒品危害防制條例案件，經檢察官提起公訴（九十一年度毒偵字第一
００號），及移送併辦審理（九十一年度毒偵字第五三三號），本院判決如左：
      主  文
甲○○連續施用第一級毒品，累犯，處有期徒刑捌月；又施用第二級毒品，累犯，處
有期徒刑參月，扣案之毒品安非他命壹包（毛重零點肆公克、九十一年度保管字第一
一０號）沒收銷燬之。應執行有期徒刑拾月。扣案之毒品安非他命壹包（毛重零點肆
公克、九十一年度保管字第一一０號）沒收銷燬之。
      事  實
一、甲○○前於民國八十七年間因違反麻醉藥品管制條例案件，經本院判處有期徒刑
    五月，於八十七年六月十二日入監執行完畢。復於同年間，再因麻醉藥品管理條
    例案件，經臺灣宜蘭地方法院檢察署檢察官聲請本院裁定送觀察、勒戒，認無繼
    續施用毒品之傾向，經本院於八十八年一月十八日，以八十七年度易字第一四七
    號判決免刑確定。猶不知悛悔，明知海洛因係毒品危害防制條例所列第一級毒品
    ，安非他命為第二級毒品，均不得施用、持有，仍基於施用第一級毒品海洛因之
    概括犯意，自九十一年一月三十一日上午三時許起，至九十一年六月三日十一時
    回溯前二十六小時內某時止，連續在宜蘭縣員山鄉○○路三九八號住處，以將海
    洛因置入針筒注射之方式，施用海洛因多次，另基於施用第二級毒品安非他命之
    犯意，於九十一年二月一日下午五時許（起訴書誤載為九十一年二月一日下午四
    時許止），在前揭住處，以將安非他命放入吸食器內燃燒產生煙霧之方式，施用
    安非他命一次，嗣分別於（一）九十一年二月一日晚間六時三十分許，在前揭住
    處，為警查獲，並扣得安非他命一包（毛重零點四公克），及於（二）九十一年
    六月三日十一時許，經警通知接受定期尿液檢驗查獲而偵悉上情，並經臺灣宜蘭
    地方法院檢察署檢察官聲請本院裁定送觀察、勒戒後，而認有繼續施用毒品之傾
    向。
二、案經宜蘭縣警察局宜蘭分局報請臺灣宜蘭地方法院檢察署檢察官偵查起訴。
      理  由
一、右揭犯罪事實，業據被告甲○○於本院審理中供承不諱，而被告二次為警查獲時
    所採取之尿液，經分別送鑑定之結果，就犯罪事實（一）部分呈安非他命及嗎啡
    陽性反應，有慈濟大學濫用藥物檢驗中心檢驗總表及宜蘭縣警察局宜蘭分局刑事
    案件報告書各一件在卷可憑；而就犯罪事實（二）部分呈嗎啡陽性反應，此有慈
    濟大學濫用藥物檢驗中心檢驗總表、宜蘭縣警察局宜蘭分局移送毒品案件犯嫌姓
    名尿液編號對照表各一紙在卷可稽，且有安非他命一包（毛重零點四公克）扣案
    可資佐證，堪信被告所稱於上開時地施用海洛因及安非他命等情不虛。又被告前
    於八十七年間因違反麻醉藥品管制條例案件，經臺灣宜蘭地方法院檢察署檢察官
    聲請本院裁定送觀察、勒戒，認無繼續施用毒品之傾向，經本院於八十八年一月
    十八日，以八十七年度易字第一四七號判決免刑確定。嗣再因本案經同署檢察官
    聲請本院裁定送觀察、勒戒後，認有繼續施用毒品之傾向，而送請強制戒治，此
    有前開判決書、裁定書及臺灣高等法院檢察署刑案記錄簡覆表各一紙附卷可稽，
    是本件事證明確，被告五年內再犯施用毒品之犯行，洵堪認定。
二、按海洛因、安非他命分別屬於毒品危害防制條例第二條第二項第一款、同條項第
    二款規定之第一級毒品及第二級毒品。核被告施用海洛因之行為，係犯毒品危害
    防制條例第十條第一項之施用第一級毒品罪。被告施用安非他命之行為，則係犯
    毒品危害防制條例第十條第二項之施用第二級毒品罪。其持有安非他命、海洛因
    之犯行，各為高度之施用行為所吸收，均不另論罪。被告多次施用海洛因之犯行
    ，時間緊接，方法相同，觸犯構成要件相同之罪名，顯係基於概括犯意為之，乃
    依連續犯之規定論以一罪，並依法加重其刑。又被告所犯之連續施用海洛因及安
    非他命二罪間，犯意各別，行為互異，應予分論併罰。茲查，被告前於八十七年
    間因違反麻醉藥品管制條例案件，經本院判處有期徒刑五月，於八十七年六月十
    二日入監執行完畢，此有卷附臺灣高等法院檢察署刑案紀錄簡覆表可按，其受有
    期徒刑執行完畢，五年以內再犯有期徒刑以上之罪，為累犯，就施用安非他命部
    分，依法加重其刑，而就連續施用海洛因部分，依法遞加重其刑。又公訴人雖於
    起訴書論列被告於九十一年一月三十一日凌晨三時許施用海洛因之部分犯行，然
    檢察官就犯罪事實一部起訴者，其效力及於全部，本件被告自九十一年一月三十
    一日上午三時許起，至九十一年六月三日十一時回溯前二十六小時內某時止（確
    實時間不詳）施用海洛因之犯罪事實，與前揭起訴書論列部分，有連續犯裁判上
    一罪之關係，已如前述，本院自應就屬於裁判上一罪之前開施用部分一併加以裁
    判。至公訴人起訴書雖論列被告自九十一年一月三十一日凌晨三時許起連續施用
    安非他命之犯行，然詰之被告則堅詞否認有此部分之犯行，並稱僅於九十一年二
    月一日下午五時曾有一次施用安非他命之行為等語，而本院亦查無其他積極證據
    足以證明此部分之犯行，則此部分之犯罪應屬不能證明，惟公訴意旨認此部分與
    前揭施用安非他命論罪科刑部分有連續犯關係，屬裁判上一罪，爰不另為無罪之
    諭知，併此敘明。爰審酌被告前有多次施用毒品紀錄，並送請觀察、勒戒，仍違
    反禁令非法施用足以導致精神障礙及生命危險之毒品，惟其事後坦承犯行，且因
    身患糖尿病需長期服用藥物治療始可減輕病狀，有診斷證明書二紙附卷足參，其
    犯罪之動機、目的及並未危害他人等一切情狀，分別量處如主文所示之刑，並定
    其應執行刑，以啟自新。
三、扣案之第二級毒品安非他命一包（毛重零點四公克、九十一年度保管字第一一０
    號），係被告所有且專供其施用之毒品，爰依毒品危害防制條例第十八條第一項
    前段之規定沒收銷燬之。至被告施用毒品之注射針筒及吸食器，均已丟棄滅失，
    業據被告供陳在卷，爰不併予宣告沒收。
據上論斷，應依刑事訴訟法第二百九十九條第一項前段，毒品危害防制條例第十條第
一項、第二項、第十八條第一項前段，刑法第十一條前段、第四十七條、第五十六條
、第五十一條第五款，判決如主文。
本案經檢察官林秋田到庭執行職務。
中      華      民      國    九十一    年     七     月      三十      日
                                      臺灣宜蘭地方法院刑事第二庭
                                          審判長法  官  黃  永  勝
                                                法  官  鄭  貽  馨
                                                法  官  郭  顏  毓
右正本證明與原本無異。
如不服本判決，應於判決送達後十日內，向本院提出上訴狀。（應附繕本）
                                                書記官  莊  淑  茹
中      華      民      國    九十一    年     七     月     三十一     日
附錄本案論罪科刑法條全文：
